en: Bra strap type: Adjustable; Convertible; Cross-back; Racerback; Standard; Other
da: BH-stroptype: Justerbar; Konvertibel; Cross-back; Racerback; Standard; Andet
ja: ブラストラップの種類: 調整可能; コンバーチブル; クロスバック; レーサーバック; スタンダード; その他
fi: Rintaliivien olkaintyyppi: Säädettävä; Muunnettava; Ristiolkaimet; Racerback; Tavallinen; Muu
de: BH-Trägertyp: Einstellbar; Konvertierbar; Crossback; Racerback; Standard; Sonstiges
pl: Typ paska biustonosza: Regulowane; Wymienna; Przekrojowy; Bokserka; Standard; Inne
es: Tipo de tira del sujetador: Ajustable; Convertible; Espalda cruzada; Espalda cruzada; Estándar; Otros
tr: Sutyen askısı türü: Ayarlanabilir; Dönüştürülebilir; Çapraz sırt; Spor; Standart; Diğer
sk-SK: Typ ramienok podprsenky: Nastaviteľný; S odnímateľnými ramienkami; Športová so skríženými ramienkami na chrbte; Športový; Štandardný; Iné
cs: Typ ramínek podprsenky: Nastavitelný; Konvertibilní; S křížovými zády; Na záda; Standardní; Jiné
hr-HR: Vrsta naramenica na grudnjaku: Prilagodljiv; Promjenjivog oblika; Križna leđa; Sportska leđa; Standardni; Ostalo
pt-BR: Tipo de alça de sutiã: Ajustável; Conversível; Costas cruzadas; Nadador; Padrão; Outro
fr: Type de bretelle de soutien-gorge: Ajustables; Convertible; Croisées dans le dos; Dos nageur; Standard; Autre
el: Τύπος τιράντας σουτιέν: Ρυθμιζόμενο; Πολυχρηστικό; Χιαστί στην πλάτη; Αθλητική πλάτη; Κανονικό; Άλλο
sv: BH-bandtyp: Justerbar; Konvertibel; Cross-back; Racerback; Standard; Övrigt
zh-TW: 胸罩肩帶類型: 可調節式; 可轉換; 交叉背; 工字背心; 標準; 其他
zh-CN: 胸罩肩带类型: 可调节; 可转换; 交叉背; 工字型; 标准; 其他
it: Tipo di spallina del reggiseno: Regolabile; Convertibile; Incrociato; Dorso a vogatore; Standard; Altro
hu: Melltartópánt típusa: Állítható; Átalakítható; Keresztpántos; Sport; Normál; Egyéb
lt-LT: Liemenėlės petnešėlių tipas: Reguliuojamos; Keičiamos; Sukryžiuotos; Nugaroje susegamomis petnešėlėmis; Standartinės; Kita
sl-SI: Vrsta naramnic za nedrčke: Prilagodljivo; Pretvorljivo; Prekrižan zadaj; Zožen zadaj; Standardna; Drugo
bg-BG: Тип презрамка за сутиен: Регулируем; Подвижни презрамки; Кръстосан гръб; T-образен гръб; Стандартен; Други
ko: 브래지어 끈 유형: 조절식; 컨버터블; 크로스백; 레이서백; 표준; 기타
pt-PT: Tipo de alça: Ajustável; Conversível; Cruzada; Desportivo; Padrão; Outro
ru: Тип бретелей бюстгальтера: Регулируемая; Трансформер; С перекрестными лямками; Борцовка; Стандартный; Другое
ro-RO: Tip bretea sutien: Reglabilă; Convertibilă; Încrucișate la spate; Racerback; Standard; Altele
nl: Type bh-bandje: Verstelbaar; Converteerbaar; Cross-back; Racerback; Standaard; Andere
nb: Type BH-stropp: Regulerbar; Omformbar; Cross-back; Racerback; Standard; Annet
th: ประเภทสายบรา: แบบปรับได้; ปรับรูปแบบได้; สายไขว้หลัง; แบบเว้าหลัง; มาตรฐาน; อื่นๆ
vi: Loại dây áo ngực: Có thể điều chỉnh; Chuyển đổi; Quay lại; Áo ngực thể thao; Bánh xe tiêu chuẩn; Khác